Inventaris van het archief van de NV Handelsvennootschap voorheen Maintz & Co. te Amsterdam, 1874-1970
Nationaal Archief, Den Haag
- Maintz & Co., 1
  - Mappen Maintz & Co., 1.5
    - Mappen Maintz & Co., 284-392
      - Mappen, no. 646, 647, 650 t/m 653, 655, 658, 659 en 660, 1937, 369
      - Mappen, no. 601 t/m 604, 1938, 370
      - Mappen, no. 605, 607, 608, 610 en 611, 1938, 371
      - Map, no. 609 (jan. t/m mrt.), 1938, 372
      - Map, no. 609 (apr. t/m juni), 1938, 373
      - Map, no. 609 (juli t/m sept.), 1938, 374
      - Map, no. 609 (okt. t/m dec.), 1938, 375
      - Map, no. 612 (1e halfjaar), 1938, 376
      - Map, no. 612 (2e halfjaar), 1938, 377
      - Mappen, no. 613 t/m 617, 619 en 620, 1938, 378
      - Mappen, no. 625, 634, 636, 637, 638 en 640, 1938, 379
      - Mappen, no. 641 t/m 645, 1938, 380
      - Mappen, no. 646, 648, 651, 652, 655, 658, 659 en 660, 1938, 381
      - Nappen, no. 601 t/m 604 (604 - 1e halfjaar), 1939, 382
      - Mappen, no. 604 (2e halfjaar) 605, 607, 608, 610 en 611, 1939, 383
      - Map, no. 609 (jan. t/m mrt.), 1939, 384
      - Map, no. 609 (apr. t/m juni), 1939, 385
      - Map, no. 609 (juli. t/m sept.), 1939, 386
      - Map, no. 609 (okt. t/m dec.), 1939, 387
      - Map, no. 612, 1939, 388
      - Mappen, no. 613, 616 t/m 620, 1939, 389
      - Mappen, no. 625, 634, 636 t/m 640, 1939, 390
      - Mappen, no. 641 t/m 645, 1939, 391
      - Mappen, no. 646, 647, 648, 652, 653, 654, 655 en 659, 660, 1939, 392
  - Personeelslijsten, rapporten en notities., 1.6
    - Personeelslijsten van de vestigingen van Maintz & Co. te Batavia, Soerabaia, Semarang en Makassar., 1914 t/m 1923; 393
    - Rapporten over de N.V. Nederlandsch-Indische Maatschappij voor Chemische Producten., 1921 t/m 1923; 394
    - Administratie rapporten van J. Dragt over Soerabaia, Semarang en Makassar., jan. t/m dec. 1922; 395
    - Administratie rapporten van J. Dragt over Batavia, Soerabaia en Semarang., 1923; 396
    - Vertrouwelijke notities van gesprekken en telefoongesprekken tussen leiding gevende functionarissen van Maintz & Co. Copieboek II., 24-06-1930 t/m 20-01-1931; 397
    - Vertrouwelijke notities van gesprekken en telefoongesprekken tussen leiding gevende functionarissen van Maintz & Co. Copieboek I., 04-04-1924 t/m 31-05-1930; 398
- Algemeene Nederlandsch-Indische Electriciteit Maatschappij. N.V., 2
  - Notulen., 2.1
    - Notulen van de vergaderingen van de Raad van Commissarissen van A.N.I.E.M., 1909 t/m 1911; 399
    - Notulen van de vergaderingen van de Raad van Commissarissen van A.N.I.E.M., 1912 t/m 1913; 400
    - Notulen van de vergaderingen van de Raad van Commissarissen van A.N.I.E.M., 1920 t/m 1921; 401
    - Notulen van de vergaderingen van de Raad van Commissarissen van A.N.I.E.M., 1922 t/m 1923; 402
    - Notulen van de vergaderingen van de Raad van Commissarissen van A.N.I.E.M., 1924 t/m 1925; 403
    - Notulen van de vergaderingen van de Raad van Commissarissen van A.N.I.E.M., 1926; 404
    - Notulen van de vergaderingen van de Raad van Commissarissen van A.N.I.E.M., 1927 t/m 1929; 405
    - Notulen van de vergaderingen van de Raad van Toezicht van A.N.I.E.M., 1909 t/m 1928; 406
    - Notulen van de vergaderingen van de Raad van Toezicht van A.N.I.E.M., 1929; 407
    - Notulen van de vergaderingen van de Raad van Gedelegeerden van A.N.I.E.M., 26-02-1930 t/m 19-10-1931; 408
    - Notulen van de vergaderingen van de Raad van Commissarissen van A.N.I.E.M., Notulen van de Jaarlijkse Algemene Vergaderingen van Aandeelhouders van A.N.I.E.M.; Notulen van vergaderingen van het Bestuur van de Stichting Pensioenfonds van A.N.I.E.M.; Notulen van de jaarlijkse vergaderingen van het Bestuur van de Stichting Pensioenfonds van A.N.I.E.M.; Notulen van vergaderingen van de Raad van Beheer van Nationaal Bezit van Aandelen A.N.I.E.M.; Notulen van de jaarlijkse Algemene Vergaderingen van Aandeelhouders van Nationaal Bezit van aandelen A.N.I.E.M.; Notulen van vergaderingen van Houders van prioriteitsaandelen van Nationaal Bezit van Aandelen A.N.I.E.M.; 1932 t/m 1934; 1932 t/m 1935; feb. t/m okt. 1933; 409
    - Notulen van de vergaderingen van de Raad van Commissarissen van A.N.I.E.M., Notulen van de vergaderingen van de Raad van Gedelegeerden van A.N.I.E.M.; Notulen van de jaarlijkse Algemene Vergaderingen van aandeelhouders van A.N.I.E.M.; Notulen van vergaderingen van het Bestuur van de Stichting Pensioenfonds van A.N.I.E.M.; Notulen van vergaderingen van de Raad van Beheer van Nationaal Bezit van Aandelen A.N.I.E.M.; Notulen van de jaarlijkse Algemene Vergaderingen van aandeelhouders van Nationaal Bezit van Aandelen A.N.I.E.M.; Notulen van vergaderingen van houders van prioriteitsaandelen van Nationaal Bezit van Aandelen A.N.I.E.M.; 1932 t/m 1934; 410
    - Notulen van de vergaderingen van de Raad van Commissarissen van A.N.I.E.M., Notulen van de vergaderingen van de Raad van Gedelegeerden van A.N.I.E.M.; Notulen van de jaarlijkse Algemene Vergaderingen van aandeelhouders van A.N.I.E.M.; Notulen van vergaderingen van het Bestuur van de Stichting Pensioenfonds van A.N.I.E.M.; Notulen van vergaderingen van de Raad van Beheer van Nationaal Bezit van Aandelen A.N.I.E.M.; Notulen van de jaarlijkse Algemene Vergaderingen van aandeelhouders van Nationaal Bezit van Aandelen A.N.I.E.M.; Notulen van vergaderingen van houders van prioriteitsaandelen van Nationaal Bezit van Aandelen A.N.I.E.M.; 1935 t/m 1937; 411
  - Afsluitingsdocumenten., 2.2
    - Afsluitingsdocumenten van de N.V. A.N.I.E.M., 1909; 412
    - Afsluitingsdocumenten van de N.V. A.N.I.E.M., 1909 t/m 1911; 413
    - Afsluitingsdocumenten van de N.V. A.N.I.E.M., 1912; 414
    - Afsluitingsdocumenten van de N.V. A.N.I.E.M., 1913; 415
    - Afsluitingsdocumenten van de N.V. A.N.I.E.M., 1914; 416
    - Afsluitingsdocumenten van de N.V. A.N.I.E.M., 1915; 417
    - Afsluitingsdocumenten van de N.V. A.N.I.E.M., 1915; 418
    - Afsluitingsdocumenten van de N.V. A.N.I.E.M., 1916; 419
    - Afsluitingsdocumenten van de N.V. A.N.I.E.M., 1917; 420
    - Afsluitingsdocumenten van de N.V. A.N.I.E.M., 1918; 421
    - Afsluitingsdocumenten van de N.V. A.N.I.E.M., 1919; 422
    - Afsluitingsdocumenten van de N.V. A.N.I.E.M., 1920; 423
    - Afsluitingsdocumenten van de N.V. A.N.I.E.M. (Indië)., 1920; 424
    - Afsluitingsdocumenten van de N.V. A.N.I.E.M., 1921; 425
    - Afsluitingsdocumenten van de N.V. A.N.I.E.M., 1922; 426
    - Afsluitingsdocumenten van de N.V. A.N.I.E.M., 1923; 427
    - Afsluitingsdocumenten van de N.V. A.N.I.E.M., 1924; 428
    - Afsluitingsdocumenten van de N.V. A.N.I.E.M. bundel I., 1925; 429
    - Afsluitingsdocumenten van de N.V. A.N.I.E.M. bundel II., 1925; 430
    - Afsluitingsdocumenten van de N.V. A.N.I.E.M. bundel I., 1926; 431
    - Afsluitingsdocumenten van de N.V. A.N.I.E.M. bundel II., 1926; 432
    - Afsluitingsdocumenten van de N.V. A.N.I.E.M. bundel I., 1927; 433
    - Afsluitingsdocumenten van de N.V. A.N.I.E.M. bundel II., 1927; 434
    - Afsluitingsdocumenten van de N.V. A.N.I.E.M. bundel I., 1928; 435
    - Afsluitingsdocumenten van de N.V. A.N.I.E.M. bundel II., 1928; 436
    - Afsluitingsdocumenten van de N.V. A.N.I.E.M. bundel III., 1928; 437
    - Afsluitingsdocumenten van de N.V. A.N.I.E.M. bundel I., 1929; 438
    - Afsluitingsdocumenten van de N.V. A.N.I.E.M. bundel II. (Nationaal Bezit en Pensioenfonds A.N.I.E.M.)., 1929; 439
    - Afsluitingsdocumenten van de N.V. A.N.I.E.M. bundel III., 1929; 440
    - Afsluitingsdocumenten van de N.V. A.N.I.E.M. bundel IV., 1929; 441
    - Afsluitingsdocumenten van de N.V. A.N.I.E.M. bundel V., 1929; 442
    - Saldi A.N.I.E.M.: belangsnotities, behorende bij het sub-grootboek bedrijfsonkosten., 1929; 443
    - Afsluitingsdocumenten van de N.V. A.N.I.E.M. bundel I., 1930; 444
    - Afsluitingsdocumenten van de N.V. A.N.I.E.M. bundel II. Nationaal Bezit en Pensioenfonds A.N.I.E.M., 1930; 445
    - Afsluitingsdocumenten van de N.V. A.N.I.E.M. bundel I. (Indië)., 1930; 446
    - Afsluitingsdocumenten van de N.V. A.N.I.E.M. bundel II. (Indië)., 1930; 447
    - Afsluitingsdocumenten van de N.V. A.N.I.E.M. bundel III. (Indië)., 1930; 448
    - Afsluitingsdocumenten van de N.V. A.N.I.E.M. bundel IV. (Indië)., 1930; 449
    - Afsluitingsdocumenten van de N.V. A.N.I.E.M. bundel V. (Indië)., 1930; 450
    - Afsluitingsdocumenten van de N.V. A.N.I.E.M. bundel VI. (Indië)., 1930; 451
    - Afsluitingsdocumenten van de N.V. A.N.I.E.M. bundel VII. (Indië)., 1930; 452
    - Technisch/economisch jaarverslag van A.N.I.E.M., met als bijlagen., 1930; 453
      statistisch overzicht
      technische grafieken
      economische grafieken
      rapport van de centrale technische afdeling over A.N.I.E.M.-centrales
      bijlage bij het rapport van de centrale technische afdeling
    - Afsluitingsdocumenten van de N.V. A.N.I.E.M. bundel I., 1931; 454
    - Afsluitingsdocumenten van de N.V. A.N.I.E.M. bundel I. (Soerabaia)., 1931; 455
    - Afsluitingsdocumenten van de N.V. A.N.I.E.M. bundel II. (Nationaal Bezit en Pensioenfonds A.N.I.E.M.)., 1931; 456
    - Afsluitingsdocumenten van de N.V. A.N.I.E.M. bundel II. (Indië)., 1931; 457
    - Afsluitingsdocumenten van de N.V. A.N.I.E.M. bundel III. (Indië)., 1931; 458
    - Afsluitingsdocumenten van de N.V. A.N.I.E.M. bundel IV. (Indië)., 1931; 459
    - Afsluitingsdocumenten van de N.V. A.N.I.E.M. bundel V. (Indië)., 1931; 460
    - Afsluitingsdocumenten van de N.V. A.N.I.E.M. bundel I., 1932; 461
    - Afsluitingsdocumenten van de N.V. A.N.I.E.M. bundel I. (Soerabaia)., 1932; 462
    - Afsluitingsdocumenten van de N.V. A.N.I.E.M. (bundel II. (Nationaal Bzit en Pensioenfonds A.N.I.E.M.)., 1932; 463
    - Afsluitingsdocumenten van de N.V. A.N.I.E.M. bundel II. (Indië)., 1932; 464
    - Afsluitingsdocumenten van de N.V. A.N.I.E.M. bundel III. (Indië)., 1932; 465
    - Afsluitingsdocumenten van de N.V. A.N.I.E.M. bundel IV. (Indië)., 1932; 466
    - Afsluitingsdocumenten van de N.V. A.N.I.E.M. bundel V (Indië)., 1932; 467
    - Afsluitingsdocumenten van de N.V. A.N.I.E.M. bundel I., 1933; 468
    - Afsluitingsdocumenten van de N.V. A.N.I.E.M. bundel I. (Soerabaia)., 1933; 469
    - Afsluitingsdocumenten van de N.V. A.N.I.E.M. bundel II. (Nationaal Bezit en Pensioenfonds A.N.I.E.M.)., 1933; 470
    - Afsluitingsdocumenten van de N.V. A.N.I.E.M. bundel II. (Indië)., 1933; 471
    - Afsluitingsdocumenten van de N.V. A.N.I.E.M. bundel III. (Indië)., 1933; 472
    - Afsluitingsdocumenten van de N.V. A.N.I.E.M. bundel IV. (Indië)., 1933; 473
    - Goederenvoorraden in Oost- en Midden-Java en Borneo., 31 december 1933; 474
    - Afsluitingsdocumenten van de N.V. A.N.I.E.M. bundel I., 1934; 475
    - Afsluitingsdocumenten van de N.V. A.N.I.E.M. bundel II. (Nationaal Bezit en Pensioenfonds A.N.I.E.M.)., 1934; 476
    - Afsluitingsdocumenten van de N.V. A.N.I.E.M. bundel I. (Soerabaia)., 1934; 477
    - Afsluitingsdocumenten van de N.V. A.N.I.E.M. bundel II. (Indië)., 1934; 478
    - Afsluitingsdocumenten van de N.V. A.N.I.E.M. bundel III. (Indië)., 1934; 479
    - Afsluitingsdocumenten van de N.V. A.N.I.E.M. bundel IV. (Indië)., 1934; 480
    - Afsluitingsdocumenten van de N.V. A.N.I.E.M. bundel V. (Indië)., 1934; 481
    - Afsluitingsdocumenten van de N.V. A.N.I.E.M. bundel I. (Soerabaia)., 1935; 482
    - Afsluitingsdocumenten van de N.V. A.N.I.E.M. bundel I., 1935; 483
    - Afsluitingsdocumenten van de N.V. A.N.I.E.M. bundel II. (Nationaal Bezit en Pensioenfonds A.N.I.E.M.)., 1935; 484
    - Afsluitingsdocumenten van de N.V. A.N.I.E.M. bundel II. (Indië)., 1935; 485
    - Afsluitingsdocumenten van de N.V. A.N.I.E.M. bundel III. (Indië)., 1935; 486
    - Afsluitingsdocumenten van de N.V. A.N.I.E.M. bundel IV. (Indië)., 1935; 487
    - Afsluitingsdocumenten van de N.V. A.N.I.E.M. bundel V. (Indië)., 1935; 488
    - Afsluitingsdocumenten van de N.V. A.N.I.E.M. bundel I., 1936; 489
    - Afsluitingsdocumenten van de N.V. A.N.I.E.M. bundel II. (Nationaal Bezit en Pensioenfonds A.N.I.E.M.)., 1936; 490
    - Afsluitingsdocumenten van de N.V. A.N.I.E.M. bundel I. (Soerabaia)., 1936; 491
    - Afsluitingsdocumenten van de N.V. A.N.I.E.M. bundel II. (Indië)., 1936; 492
    - Afsluitingsdocumenten van de N.V. A.N.I.E.M. bundel III. (Indië)., 1936; 493
    - Afsluitingsdocumenten van de N.V. A.N.I.E.M. bundel IV. (Indië)., 1936; 494
    - Afsluitingsdocumenten van de N.V. A.N.I.E.M. bundel I., 1937; 495
    - Afsluitingsdocumenten van de N.V. A.N.I.E.M. bundel II. (Nationaal Bezit en Pen sioenfonds A.N.I.E.M.)., 1937; 496
    - Afsluitingsdocumenten van de N.V. A.N.I.E.M. bundel I. (Soerabaia)., 1937; 497
    - Afsluitingsdocumenten van de N.V. A.N.I.E.M. bundel II. (Indië)., 1937; 498
    - Afsluitingsdocumenten van de N.V. A.N.I.E.M. bundel III. (Indië)., 1937; 499
    - Afsluitingsdocumenten van de N.V. A.N.I.E.M. bundel IV. (Indië)., 1937; 500
    - Afsluitingsdocumenten van de N.V. A.N.I.E.M. bundel I., 1938; 501
    - Afsluitingsdocumenten van de N.V. A.N.I.E.M. bundel II. (Nationaal Bezit en Pensioenfonds A.N.I.E.M.)., 1938; 502
    - Afsluitingsdocumenten van de N.V. A.N.I.E.M. bundel I. (Soerabaia)., 1938; 503
    - Afsluitingsdocumenten van de N.V. A.N.I.E.M. bundel II. (Indië)., 1938; 504
    - Afsluitingsdocumenten van de N.V. A.N.I.E.M. bundel III. (Indië)., 1938; 505
    - Afsluitingsdocumenten van de N.V. A.N.I.E.M. bundel IV. (Indië)., 1938; 506
  - Correspondentie., 2.3
    - Inkomende correspondentie., 2.3.1
      - Openbare correspondentie., 2.3.1.1
        - Correspondentie aan A.N.I.E.M. van derden. A t/m Z., 1921; 507
        - Correspondentie aan A.N.I.E.M. van derden. A t/m Z., 1922; 508
        - Correspondentie aan A.N.I.E.M. van derden. A t/m Z., 1923; 509
        - Correspondentie aan A.N.I.E.M. van derden. A t/m Z., 1924; 510
        - Correspondentie aan A.N.I.E.M. van derden. A t/m Z., 1925; 511
        - Correspondentie aan A.N.I.E.M. van derden. A t/m Z., 1926; 512
        - Correspondentie van Batavia en Soerabaia aan A.N.I.E.M. te Amsterdam., 1923; 513
        - Correspondentie van Soerabia aan Amsterdam., 1924; 514
        - Correspondentie van Soerabia aan Amsterdam., 1925; 515
        - Brieven betreffende afsluitingsstukken aan Amsterdam., 1921 t/m 1934; 516
      - Privé correspondentie., 2.3.1.2
        - Privé correspondentie aan A.N.I.E.M. van derden., 18-06-1909 t/m 27-12-1910; 517
      - Vertrouwelijke correspondentie., 2.3.1.3
        - Vertrouwelijke correspontentie aan Amsterdam., jan. 1917 t/m 1918; 518
        - Vertrouwelijke correspontentie aan Amsterdam., 1919; 519
        - Vertrouwelijke correspondentie van Batavia en Soerabaia aan A.N.I.E.M. te Amsterdam., 1920 t/m 1921; 520
        - Vertrouwelijke correspondentie van Batavia en Soerabaia aan A.N.I.E.M. te Amsterdam., 1922; 521
        - Vertrouwelijke correspondentie van Soerabaia aan Amsterdam. no. 1 t/m 208., 1926; 522
        - Vertrouwelijke correspondentie aan A.N.I.E.M. van derden. A t/m Z., 1927; 523
        - Vertrouwelijke correspondentie van Soerabaia aan Amsterdam., 1927; 524
      - Vertrouwelijke correspondentie over personalia., 2.3.1.4
        - Vertrouwelijke correspondentie van Batavia aan Amsterdam over personalia., 1920 t/m 1921; 525
        - Vertrouwelijke correspondentie over personalia van Batavia en Soerabaia aan Amsterdam., 1922; 526
      - Correspondentie over Algemeen Beheer., 2.3.1.5
        - Correspondentie over Algemeen Beheer van Batavia aan Amsterdam., 1920 t/m 1921; 527
        - Correspondentie over Algemeen Beheer van Batavia aan Amsterdam., 1922; 528
    - Uitgaande correspondentie., 2.3.2
      - Openbare correspondentie., 2.3.2.1
        - Copieën van officiële correspondentie van A.N.I.E.M. te Amsterdam aan derden. Copieboek I., 31-03-1909 t/m 29-06-1909; 529
        - Copieën van officiële correspondentie van A.N.I.E.M. te Amsterdam aan derden. Copieboek I., 04-02-1922 t/m 22-12-1922; 530
        - Copieën van officiële correspondentie van A.N.I.E.M. te Amsterdam aan derden. Copieboek II., 21-12-1922 t/m 16-08-1923; 531
        - Copieën van officiële correspondentie van A.N.I.E.M. te Amsterdam aan derden. Copieboek III., 17-08-1923 t/m 04-07-1924; 532
        - Copieën van officiële correspondentie van A.N.I.E.M. te Amsterdam aan derden. Copieboek IV., 04-07-1924 t/m 23-06-1925; 533
        - Copieën van officiële correspondentie van A.N.I.E.M. te Amsterdam aan derden. Copieboek V., 22-06-1925 t/m 15-01-1926; 534
        - Copieën van officiële correspondentie van A.N.I.E.M. te Amsterdam aan derden. Copieboek VI., 15-01-1926 t/m 25-10-1926; 535
        - Copieën van officiële correspondentie van A.N.I.E.M. te Amsterdam aan derden. Copieboek VII., 25-10-1926 t/m 20-10-1927; 536
        - Copieën van officiële correspondentie van A.N.I.E.M. te Amsterdam aan derden. Copieboek VIII., 20-10-1927 t/m 26-06-1928; 537
        - Copieën van officiële correspondentie van A.N.I.E.M. te Amsterdam aan derden. Copieboek IX., 26-06-1928 t/m 06-03-1929; 538
        - Copieën van officiële correspondentie van A.N.I.E.M. te Amsterdam aan derden. Copieboek X., 06-03-1929 t/m 06-12-1929; 539
        - Copieën van officiële correspondentie van A.N.I.E.M. te Amsterdam aan derden. Copieboek XI., 06-12-1929 t/m 04-07-1930; 540
        - Copieën van officiële correspondentie van A.N.I.E.M. te Amsterdam aan derden. Copieboek XII., 04-07-1930 t/m 30-12-1930; 541
        - Copieën van officiële correspondentie van A.N.I.E.M. te Amsterdam aan derden. Copieboek XIII., 24-12-1930 t/m 14-08-1931; 542
        - Copieën van officiële correspondentie van A.N.I.E.M. te Amsterdam aan derden. Copieboek XIV., 17-08-1931 t/m 10-05-1932; 543
        - Correspondentie van de N.V. Nationaal Bezit van aandelen A.N.I.E.M. aan derden. Copieboek I., 20-01-1928 t/m 09-07-1931; 544
        - Correspondentie van de Stichting Pensisoenfonds A.N.I.E.M. aan derden. Copieboek I., 04-04-1928 t/m 22-04-1932; 545
        - Correspondentie van het Pensioenfonds aan de Stichting Pensioenfonds A.N.I.E.M. en aan derden., Correspondentie van de N.V. Nationaal Bezit van aandelen A.N.I.E.M. aan derden.; 1939; 546
        - Brief van Ir. H.C. Hoolboom van de N.V. A.N.I.E.M. aan Stork-Werkspoor Diesel te Amsterdam., 10 september 1970; 547
      - Officieel vertrouwelijke correspondentie., 2.3.2.2
        - Officieel vertrouwelijke correspondentie van A.N.I.E.M. aan derden. Copieboek I., 15-07-1913 t/m 22-11-1913; 548
        - Officieel vertrouwelijke correspondentie van A.N.I.E.M. aan derden. Copieboek II., 22-11-1913 t/m 03-11-1914; 549
        - Officieel vertrouwelijke correspondentie van A.N.I.E.M. aan derden. Copieboek III., 03-11-1914 t/m 07-01-1916; 550
        - Officieel vertrouwelijke correspondentie van A.N.I.E.M. aan derden. Copieboek IV., 05-01-1916 t/m 16-01-1917; 551
        - Officieel vertrouwelijke correspondentie van A.N.I.E.M. aan derden. Copieboek V., 17-01-1917 t/m 26-05-1918; 552
        - Officieel vertrouwelijke correspondentie van A.N.I.E.M. aan derden. Copieboek VI., 27-08-1918 t/m 18-03-1920; 553
        - Officieel vertrouwelijke correspondentie van A.N.I.E.M. aan derden. Copieboek VII., 06-04-1920 t/m 09-03-1921; 554
        - Officieel vertrouwelijke correspondentie van A.N.I.E.M. aan derden. Copieboek VIII., 09-03-1921 t/m 28-01-1922; 555
      - Vertrouwelijke correspondentie., 2.3.2.3
        - Vertrouwelijke correspondentie van Amsterdam aan Batavia. Copieboek I., 08-02-1922 t/m 19-09-1923; 556
        - Vertrouwelijke correspondentie van Amsterdam aan Batavia. Copieboek II., 22-09-1923 t/m 14-07-1925; 557
        - Vertrouwelijke correspondentie van Amsterdam aan Soerabaia. Copieboek I., 02-01-1924 t/m 08-01-1925; 558
        - Vertrouwelijke correspondentie van Amsterdam aan Soerabaia. Copieboek II., 10-01-1925 t/m 18-01-1926; 559
        - Vertrouwelijke correspondentie van Amsterdam aan Soerabaia. Copieboek III., 20-01-1926 t/m 15-11-1926; 560
        - Vertrouwelijke correspondentie van Amsterdam aan Soerabaia. Copieboek IV., 15-11-1926 t/m 29-11-1927; 561
        - Vertrouwelijke correspondentie van Amsterdam aan Soerabaia. Copieboek V., 29-11-1927 t/m 07-12-1928; 562
        - Vertrouwelijke correspondentie van Amsterdam aan Soerabaia. Copieboek VI., 07-12-1928 t/m 04-11-1929; 563
        - Vertrouwelijke correspondentie van Amsterdam aan Soerabaia. Copieboek VII., 04- 11-1929 t/m 30-07-1930; 564
        - Vertrouwelijke correspondentie van Amsterdam aan Soerabaia. Copieboek VIII., 02-08-1930 t/m 28-03-1931; 565
        - Vertrouwelijke correspondentie van Amsterdam aan Soerabaia. Copieboek IX., 23-03-1931 t/m 26-10-1931; 566
        - Vertrouwelijke correspondentie van Amsterdam aan Soerabaia. Copieboek X., 28-10-1931 t/m 11-05-1932; 567
        - Vertrouwelijke correspondentie van A.N I E M aan derden., 1939; 568
      - Correspondentie over personalia., 2.3.2.4
        - Correspondentie van A.N.I.E.M. over personalia. Copieboek III., 02-11-1918 t/m 15-11-1921; 569
        - Correspondentie van A.N.I.E.M. over personalia. Copieboek IV., 01-12-1921 t/m 18-11-1924; 570
        - Correspondentie van A.N.I.E.M. over personalia. Copieboek V., 24-11-1924 t/m 10-12-1925; 571
        - Correspondentie van A.N.I.E.M. over personalia. Copieboek VI., 11-12-1925 t/m 01-03-1927; 572
        - Correspondentie van A.N.I.E.M. over personalia. Copieboek VII., 03-03-1927 t/m 15-12-1927; 573
        - Correspondentie van A.N.I.E.M. over personalia. Copieboek VIII., 15-12-1927 t/m 16-07-1928; 574
        - Correspondentie van A.N.I.E.M. over personalia. Copieboek IX., 16-07-1928 t/m 08-02-1929; 575
        - Correspondentie van A.N.I.E.M. over personalia. Copieboek X., 09-02-1929 t/m 22-11-1929; 576
        - Correspondentie van A.N.I.E.M. over personalia. Copieboek XI., 22-11-1929 t/m 28-05-1930; 577
        - Correspondentie van A.N.I.E.M. over personalia. Copieboek XII., 28-05-1930 t/m 06-12-1930; 578
        - Correspondentie van A.N.I.E.M. over personalia. Copieboek XIII., 09-12-1930 t/m 28-10-1931; 579
        - Correspondentie van A.N.I.E.M. over personalia. Copieboek XIV., 30-10-1931 t/m 10-05-1932; 580
      - Correspondentie over Algemeen Beheer., 2.3.2.5
        - Correspondentie van A.N.I.E.M. over Algemeen Beheer. Copieboek I., 02-02-1922 t/m 14-09-1923; 581
    - Naar Amsterdam opgestuurde copieën van correspondentie tussen de buitenkantoren onderling en met derden., 2.3.3
      - Openbare correspondentie., 2.3.3.1
        - Correspondentie van Soerabaia aan Batavia, van Batavia aan Soerabaia en Semarang en van Batavia en Soerabaia aan derden., 1920 t/m 1921; 582
        - Correspondentie tussen Batavia en Soerabaia onderling en aan derden., 1923; 583
        - Correspondentie tussen Batavia en Soerabaia onderling en aan derden., 1924 t/m 1925; 584
      - Vertrouwelijke correspondentie., 2.3.3.2
        - Correspondentie van Batavia aan Soerabaia:, Vertrouwelijke correspondentie over personalia van Soerabaia aan Batavia.; 1920 t/m 1921; 585
          vertrouwelijk vertrouwelijk/personalia
        - Vertrouwelijke correspondentie van Soerabaia aan diversen., 1927; 586
    - Inkomende en Uitgaande telegrammen., 2.3.4
      - Telegrammen van P.J. Schrikker te Soerabaia (A.N.I.E.M.) aan Amsterdam, Copieboek I., 16-02-1924 t/m 17-05-1930; 587
      - Telegrammen van A.N.I.E.M. te Soerabaia aan Maintz & Co. te Amsterdam. Copieboek II., 19-05-1930 t/m 02-05-1932; 588
      - Telegrammen van Maintz & Co. te Amsterdam aan A.N.I.E.M. te Soerabaia. Copieboek I., 18-02-1924 t/m 20-05-1927; 589
      - Telegrammen van Maintz & Co. te Amsterdam aan A.N.I.E.M. te Soerabaia. Copieboek II., 28-05-1927 t/m 22-02-1930; 590
      - Telegrammen van Maintz & Co. te Amsterdam aan A.N.I.E.M. te Soerabaia. Copieboek III., 25-02-1930 t/m 22-02-1932; 591
      - Telegrammen van Maintz & Co. te Amsterdam aan A.N.I.E.M. te Soerabaia. Copieboek IV., 03-03-1932 t/m 27-04-1932; 592
  - Mappen N.V. A.N.I.E.M., 2.4
    - Mappen N.V. A.N.I.E.M., 593-692